臺灣花蓮地方法院刑事判決　　　　　　　100年度易字第289號
公　訴　人　臺灣花蓮地方法院檢察署檢察官
被　　　告　康力仁
上列被告因竊盜案件，經檢察官提起公訴（100年度偵字第2840
號），被告於準備程序進行中，就被訴事實均為有罪之陳述，本
院乃裁定改依簡式審判程序審理，並判決如下：
    主  文
康力仁踰越牆垣及安全設備竊盜，共伍罪，各處有期徒刑柒月；
扣案之行動電話壹具沒收之。應執行有期徒刑壹年陸月，緩刑貳
年，緩刑期間付保護管束；扣案之行動電話壹具沒收之。
    事實及理由
一、程序事項：按除簡式審判程序、簡易程序及第376條第1款、
    第 2款所列之罪之案件外，第一審應行合議審判，刑事訴訟
    法第284條之1定有明文；查該條業於本件繫屬以前經公布施
    行，而本件起訴罪名，核與刑事訴訟法第376條第2款之規定
    相符，是其當有首開規定之適用，即其法院組織應為獨任審
    判無誤。又本案被告康力仁所犯者，均非為死刑、無期徒刑
    、最輕本刑為 3年以上有期徒刑之罪或高等法院管轄第一審
    案件，其於準備程序進行中，先就被訴事實均為有罪之陳述
    ，經告知其簡式審判程序之旨，並聽取公訴人及被告之意見
    後，本院依刑事訴訟法第 273條之1第1項之規定，獨任裁定
    進行簡式審判程序，且依同法第273條之2規定，簡式審判程
    序之證據調查，不受第 159條第1項、第161條之2、第161條
    之3、第 163條之1及第164條至第170條規定之限制，合先敘
    明。
二、本案犯罪事實、證據及應適用之法條，就證據部分補充「被
    告康力仁於本院準備程序及審理時之自白、證人萬儀禮及賴
    坤寶於本院審理時之結證、花蓮縣警察局新城分局嘉里派出
    所受理刑事案件報案三聯單、搜索扣押筆錄暨扣押物品目錄
    表，以及扣案之被告所有之銀黑色外套1件、行動電話1支」
    ，餘均引用檢察官起訴書（如附件）之記載：
三、爰審酌被告康力仁並無前科，素行固然良好，然年輕力壯，
    不思以正當勞力賺取財物，反以竊盜方式不勞而獲，法治觀
    念淡薄，自制能力薄弱，竊得之款項數額均非低，其犯罪所
    生之實害及所得利益非惟，兼衡其坦承犯行之犯後態度，以
    及其各次犯罪手段、智識程度、生活狀況等一切情狀，分別
    量處如主文所示之刑，並定其應執行之刑，以示懲儆。
四、又被告並無前科，有臺灣高等法院被告前案紀錄表 1份在卷
    供參，是其前未曾因故意犯罪受有期徒刑以上之宣告，於偵
    、審中就本案各該犯行均坦認在卷，並當庭向被害人萬儀禮
    致歉，顯見其頗有悔意，另除由其父當庭賠付被害人萬儀禮
    遭竊而損失之款項後，復另由其父陪同前往學校而與其餘被
    害人陳婉吟、施靜怡、藍瓊茹、張木嘉、范莉敏達成和解，
    並如數賠付各該竊得之款項，且得各該被害人之宥恕等情，
    有本院審理筆錄、電話紀錄表，以及和解書（含各該被害人
    收受款項之收據）共 5份存卷可稽，足認被告當係因一時失
    慮，致罹刑典，經此程序，當知警惕而信無再犯之虞，本院
    衡諸上情，認經分別宣告如主文所示之刑，均以暫不執行為
    適當，爰依刑法第74條第1項第1款規定，併予宣告緩刑 2年
    ，以啟自新。至於公訴人當庭建請本院另諭知命被告提供12
    0小時之義務勞務部分，查被告自 100年7月份開始在網咖店
    擔任總管，上班時間不固定，且因須管理 4間店，有問題即
    須前去處理，週六、日亦須上班等情，業據被告陳述明確，
    是本院認若命被告向指定之機關提供 120小時之義務勞務，
    恐有執行上之困難，並有使被告無法兼顧工作及義務勞務之
    虞，故不另命被告於緩刑期間內提供義務勞務；然審酌其年
    輕識淺，僅因缺錢花用，即率而實施本案各該竊盜犯行，所
    得復均用以玩樂，觀念殊待矯正，實有予以追蹤、輔導、考
    核之必要，爰依刑法第 93條第1項之規定，宣告於緩刑期間
    內付保護管束，期能促其確實改過遷善。
五、扣案之行動電話 1支，為被告所有，持以於實施本案各該竊
    盜犯行之際，做為照明之用一節，業據被告自承在卷，是該
    行動電話即為被告所有，供其實施本案各該竊盜犯罪所用之
    物，爰依刑法第38條第1項第2款規定宣告沒收之；至於扣案
    之銀黑色外套 1件，固亦為被告所有，且於實施本案各該竊
    盜犯行時均有穿著一節，雖據被告陳述明確，然該外套係屬
    常見之個人物品，復難認係因本案而特別購置，是本院認該
    外套並無沒收之必要，附此敘明。
據上論斷，應依刑事訴訟法第284條之 1、第273條之1第1項、第
299條第1項前段、第310條之2、第454條第2項，刑法第321條第1
項第 2款、第51條第5款、第74條第1項第1款、第93條第1項、第
38條第1項第2款，刑法施行法第1條之1，判決如主文。
本案經檢察官陳鴻濤到庭執行職務
中    華    民    國   100    年    9     月    16    日
                  刑事第四庭    法  官  黃鴻達
以上正本證明與原本無異。
如不服本判決應於收受判決後10日內向本院提出上訴書狀，並應
應敘述具體理由。其未敘述上訴理由者，應於上訴期間屆滿後20
日內向本院補提理由書(均須按他造當事人之人數附繕本)「切勿
逕送上級法院」。
中    華    民    國   100    年    9     月    16    日
                                書記官
附錄本判決論罪之法律條文：
中華民國刑法第321條
（加重竊盜罪）
犯竊盜罪而有下列情形之一者，處 6 月以上、5 年以下有期徒
刑，得併科新臺幣 10 萬元以下罰金：
一、侵入住宅或有人居住之建築物、船艦或隱匿其內而犯之者。
二、毀越門扇、牆垣或其他安全設備而犯之者。
三、攜帶兇器而犯之者。
四、結夥三人以上而犯之者。
五、乘火災、水災或其他災害之際而犯之者。
六、在車站、埠頭、航空站或其他供水、陸、空公眾運輸之舟、
    車、航空機內而犯之者。
前項之未遂犯罰之。